臺灣高等法院臺南分院刑事判決　　　　　96年度上易字第68號
上　訴　人
即　被　告　甲○○
上列上訴人因竊盜案件，不服臺灣雲林地方法院九十五年度易字
第三九○號中華民國九十五年十月三十一日第一審判決（起訴案
號：臺灣雲林地方法院檢察署九十五年度偵字第四二四四號），
提起上訴，本院判決如下：
    主  文
上訴駁回。
    事  實
一、甲○○前因毒品危害防制條例案件，經法院判處有期徒刑一
    年確定，於民國（下同）九十二年八月十八日縮刑期滿執行
    完畢。
二、詎甲○○猶不知悔改，復與乙○○（另行審理）、黃清根、
    許照昇（以上二人均經原審各處徒刑一年確定），共同基於
    意圖為自己不法所有犯意聯絡，於九十五年八月廿二日晚上
    ，由黃清根夥同許照昇、甲○○、乙○○結夥三人以上，並
    由許照昇駕駛八Ｄ─七一九七號（起訴書誤載為八Ｄ─七一
    七九號）小客車，搭載黃清根、甲○○及乙○○，前往雲林
    縣土庫鎮○○○○道路旁臺灣電力股份有限公司（下稱台電
    公司）電桿華鹿線編號18分27-31.號處，於同晚九時三十分
    許，由許照昇手戴渠等四人共同所有棉紗手套，並持渠等共
    同所有客觀上足以對人生命、身體、安全構成威脅，可作為
    兇器使用伸縮鐵剪一組，剪下電線，再由黃清根以渠等共同
    所有黑色膠帶一捲捆捲剪下電線，甲○○、乙○○在旁把風
    ，共同竊取台電所有裸硬銅線39.6公斤（約值台幣四千八百
    七十一元）及PVC風雨線104.4公斤（約值台幣一萬一千八百
    零八元）得手。嗣為行經該處路人陳修吉發現，黃清根等人
    即將竊得電線，藏在上開產業道路水溝旁，駕車逃離現場。
三、嗣於同晚九時五十分許，渠等再回到現場，為獲報到場警員
    當場查獲，並扣得渠等共同所有供行竊所用伸縮鐵剪一組、
    棉紗手套五雙及黑色膠帶一捲在案。
四、案經雲林縣警察局虎尾分局報請台灣雲林地方法院檢察署檢
    察官偵查起訴。
    理  由
甲、證據能力部分：
    本件被告於本院上訴審準備程序表示認罪，並同意同案共犯
    乙○○、黃清根、許照昇供述及證人沈文課、陳修吉於審判
    外陳述，均有證據能力，有本院九十六年二月一日筆錄在卷
    足憑，則依刑事訴訟法第一百五十九條之五規定。上開共犯
    供述及證人於審判外陳述，自均有證據能力，合先敘明。
乙、實體部分：
一、上揭事實，業據被告甲○○及同案共犯乙○○、黃清根、許
    照昇於九十五年八月廿三日警訊時供承；渠等並於九十五年
    九月五日在偵查中暨於原審時均自白不諱。核與證人沈文課
    （即臺電公司員工）於九十五年八月廿二日警詢證述及目擊
    證人陳修吉於九十五年九月五日偵查中證言相符。復有證人
    沈文課出具贓物認領保管單及卷存照片十六張暨扣案伸縮鐵
    剪一組、黑色膠帶一捲及棉紗手套五雙在案可佐。被告自白
    共同加重竊盜犯行，事證明確，堪以認定。
二、按刑法第三百二十一條第一項第三款攜帶兇器竊盜罪，係以
    行為人攜帶兇器竊盜為其加重條件，此所謂兇器，其種類並
    無限制，凡客觀上足對人生命、身體、安全構成威脅，具有
    危險性兇器均屬之，且祇須行竊時攜帶此種具有危險性兇器
    為已足，並不以攜帶之初有行兇意圖為必要（最高法院七十
    九年台上五二五三號判例參照）。查被告甲○○及同案共犯
    乙○○、黃清根、許照昇四人，持以行竊伸縮鐵剪一組，共
    有五支可供組裝，其中四支長度各為一四○公分，一支前端
    有鐵剪者長度為一二○公分，均為鐵製，連接處有木製長柄
    可供連接等情，業經一審當庭勘驗屬實（詳一審卷九二頁反
    面），足認該組伸縮鐵剪，足以對人生命、身體、安全構成
    威脅，為具有危險性之兇器。又本件被告有至竊盜現場參與
    行竊，已達三人以上。是被告甲○○所為，係犯刑法第三百
    二十一條第一項第三、四款結夥三人以上攜帶兇器竊盜罪。
    被告甲○○及共犯乙○○、黃清根、許照昇四人，就上開加
    重竊盜犯行，有犯意聯絡及行為分擔，均為共同正犯。又被
    告甲○○有上揭事實欄所載前案科刑及執行紀錄，有臺灣高
    等法院被告前案紀錄表在卷可按。渠受有期徒刑執行完畢後
    ，五年內，再故意犯本件有期徒刑以上之罪，為累犯，應依
    刑法第四十七條第一項規定，加重其刑。
三、原判決以被告甲○○加重竊盜犯行，罪證明確，因予適用刑
    法第二十八條、第三百二十一條第一項第三款、第四款、第
    四十七條第一項、第三十八條第一項第二款規定，併審酌被
    告甲○○不思以正當途徑，獲取財物，竟結夥竊取電線，造
    成他人財產上損害，及渠犯後均坦承犯行、行竊所得、所生
    危害等一切情狀，對被告甲○○量處有期徒刑一年，以資懲
    儆。併敘明扣案伸縮式鐵剪一組、棉紗手套五雙、黑色膠帶
    一捲，均係被告甲○○及共犯乙○○、黃清根、許照昇四人
    共同購買用於此次竊盜，為被告所有且供犯罪所用，業據同
    案共犯黃清根、許照昇於一審供明在卷（詳一審卷九四頁）
    ，自應依刑法第三十八條第一項第二款規定，宣告沒收；至
    於扣案鐮刀、活動扳手各一支，據同案共犯許照昇供稱：該
    扣案鐮刀、活動扳手各一支均是我所有，但鐮刀用於割草，
    活動扳手用於修理汽車，非本件作案工具，僅係警察從我車
    上找到等語。是該鐮刀、活動扳手與本件竊盜難認有關連，
    爰不予宣告沒收。
四、本院經核，原判決認事用法，均無違誤，量刑亦稱妥適。被
    告甲○○上訴意旨，以渠於前往現場時尚不知欲竊盜，抵達
    後，始知竊盜而擔任把風，請求從輕量刑云云。惟查，被告
    甲○○既與同案共犯乙○○、黃清根、許照昇，就本件竊盜
    犯行，於行竊當時，有犯意聯絡及行為分擔，自應負共同正
    犯刑責，尚難以其於前往現場時不知欲竊盜而解免渠刑責。
    又被告所竊取係台電電線及風雨線，竊取該等電線，極易造
    成用電民眾生活不便，甚至因此引起其他損害（例如醫院停
    電對病人影響、養殖業農民魚類死亡等），且被告行竊時，
    持伸縮鐵剪凶器，又結夥三人，情節非輕，被告又係累犯。
    則原判決審酌上情，對被告量處有期徒刑一年，本院認為符
    合罪刑相當原則。被告請求從輕量刑，自無理由。綜上所述
    ，被告上訴意旨所述，為無理由，應予駁回。
據上論斷，應依刑事訴訟法第三百六十八條，判決如主文。
本案經檢察官楊治宇到庭執行職務。
中　　華　　民　　國　　96　　年　　4　　月　　 9 　　日
                  刑事第六庭    審判長法　官  蔡崇義
                                      法　官  杭起鶴
                                      法　官  董武全
以上正本證明與原本無異。
不得上訴。
　　　　　　　　　　　　　　　　　　　書記官  許美惠
中　　華　　民　　國　　96　　年　　4　　月　　 9 　　日
附錄法條：
刑法第三百二十一條第一項第三、四款：
犯竊盜罪而有左列情形之一者，處六月以上五年以下有期徒刑：
三  攜帶兇器而犯之者。
四  結夥三人以上而犯之者。
